臺灣嘉義地方法院刑事判決
109年度侵訴字第25號
公  訴  人  臺灣嘉義地方檢察署檢察官
被      告  沈冠良





選任辯護人  張禎云律師
上列被告因妨害性自主案件，經檢察官提起公訴（１０９年度偵字
第１４８１號），本院判決如下：
    主    文
甲○○犯以藥劑強制性交罪，處有期徒刑柒年陸月。　　
　　犯罪事實
一、甲○○與代號ＢＮ０００－Ａ１０８０７９號之女子（真實姓名年籍詳卷，
    下稱Ａ女）自幼因就讀相同國小、國中，參加學校課後輔導
    而有認識，後又因其等父親均係從事在遊覽車兜售商品之工
    作而時有往來，且於民國１０８年間成為Ｆａｃｅｂｏｏｋ（下稱臉書
    ）、Ｉｎｓｔａｇｒａｍ（下稱ＩＧ）等社群網站上之好友，頻繁聯繫
    ，Ａ女因此將甲○○視為知心好友，對其毫無防備之心。緣Ａ女
    於１０８年１１月２４日晚間８時４３分許，因心情鬱悶，以臉書Ｍｅｓｓ
    ｅｎｇｅｒ聯繫甲○○，邀約甲○○前來其嘉義租屋處（地址詳卷）
    聊天解悶，詎甲○○竟心生歹念，基於以藥劑強制性交之犯意
    ，於同日晚間１０時１分後某時許，利用順路替Ａ女購買飲食之
    機會，將含有氟硝西泮（Ｆｌｕｎｉｔｒａｚｅｐａｍ，或稱ＦＭ２）成分之
    藥劑摻入其為Ａ女購買之麥當勞玉米濃湯內，並於同日晚間１
    ０時３２分後某時許，在行抵Ａ女租屋處後，將上開摻有氟硝西
    泮成分藥劑之玉米濃湯，連同漢堡等餐點交給Ａ女食用（無
    證據證明甲○○知悉上開藥劑含第三級毒品氟硝西泮成分），
    Ａ女飲用之初雖覺得玉米濃湯帶有苦味，然因甲○○對Ａ女佯稱
    另一杯玉米濃湯亦有苦味，Ａ女不疑有他，乃將該杯摻有氟
    硝西泮成分藥劑之玉米濃湯飲盡。期間Ａ女之友人蔡○○在甲○
    ○抵達Ａ女租屋處後不久，亦自帶餐點造訪Ａ女租屋處，３人即
    一同聊天。嗣於同日晚間１１時某分許，Ａ女因藥效發作，意
    識逐漸模糊、體力不支，遂躺在床上休息，蔡○○乃起身告退
    ，惟因Ａ女擔心蔡○○深夜返家危險，故委請甲○○載送蔡○○返
    家，甲○○先駕車載送蔡○○返家後，旋又折返Ａ女租屋處，並
    於翌日（２５）日凌晨０時前後某時許，見Ａ女已然昏睡在床，
    即將其陰莖插入Ａ女口中，對Ａ女為強制性交行為１次。過程
    中甲○○因有挪移Ａ女所躺位置之舉，使原本昏睡之Ａ女稍微甦
    醒，並於朦朧中意識到甲○○正將陰莖置入其口中。而甲○○性
    侵Ａ女得逞後，為免事跡敗露，離去Ａ女租屋處時，一併將摻
    有氟硝西泮成分藥劑之玉米濃湯空碗攜離。俟Ａ女於１０８年１１
    月２５日近中午醒來，發現前夜部分記憶喪失，但隱約記得甲
    ○○將陰莖插入其口中，懷疑自己遭下藥性侵，赴醫院抽血、
    採尿檢驗，結果於尿液中檢出含有氟硝西泮之代謝物，確認
    自己遭甲○○下藥性侵，遂報警處理，始為警查悉上情。
二、案經Ａ女訴由嘉義縣警察局民雄分局報告臺灣嘉義地方檢察
　　署檢察官偵查起訴。
    理    由
一、程序部分：
    按性侵害犯罪防治法所稱性侵害犯罪，係指觸犯刑法第２２１
    條至第２２７條、第２２８條、第２２９條、第３３２條第２項第２款、第
    ３３４條第２項第２款、第３４８條第２項第１款及其特別法之罪；又
    行政機關、司法機關及軍法機關所製作必須公示之文書，不
    得揭露被害人之姓名、出生年月日、住居所及其他足資識別
    被害人身分之資訊，性侵害犯罪防治法第２條第１項、第１２條
    第２項分別定有明文。另性侵害犯罪防治法第１２條所定其他
    足資識別被害人身分之資訊，包括被害人照片或影像、聲音
    、住址、親屬姓名或其關係、就讀學校與班級或工作場所等
    個人基本資料，性侵害犯罪防治法施行細則第６條亦定有明
    文。查本案被告甲○○所為以藥劑強制性交犯行，係屬性侵害
    犯罪防治法所稱之性侵害犯罪，因本院製作之判決係屬必須
    公示之文書，為避免被害人Ａ女身分遭揭露，爰依上開規定
    ，對於被害人Ａ女之姓名及年籍等足資識別Ａ女身分之資訊，
    均予隱匿。
二、證據能力之認定：
    按「被告以外之人於審判外之言詞或書面陳述，除法律有規
    定者外，不得作為證據。」、「被告以外之人於審判外之陳
    述，雖不符前４條之規定，而經當事人於審判程序同意作為
    證據，法院審酌該言詞陳述或書面陳述作成時之情況，認為
    適當者，亦得為證據。當事人、代理人或辯護人於法院調查
    證據時，知有第１５９條第１項不得為證據之情形，而未於言詞
    辯論終結前聲明異議者，視為有前項之同意。」，刑事訴訟
    法第１５９條第１項及第１５９條之５分別定有明文。查本判決後述
    所引用之供述證據，檢察官、被告甲○○及其辯護人於本院審
    理中均表示沒有意見而不予爭執（見本院卷第５２、１２８頁）
    ，且迄至言詞辯論終結前均未聲明異議，本院審酌上開證據
    資料製作時之情況，尚無違法不當及證明力明顯過低之瑕疵
    ，亦認為以之作為證據應屬適當，揆諸前開規定，爰依刑事
    訴訟法第１５９條之５規定，認該等證據俱有證據能力。
三、認定犯罪事實所憑之證據及理由：
　　訊據被告甲○○固坦承其與告訴人Ａ女從小就認識，其於１０８年
    １１月２４日晚間有應Ａ女之邀，並購買含２杯玉米濃湯在內之麥
    當勞套餐至Ａ女租屋處，其與Ａ女各自飲用１杯玉米濃湯，期
    間Ａ女之友人蔡○○亦造訪Ａ女租屋處，而後被告先駕車載蔡○○
    返家，再折返Ａ女租屋處，嗣並將所有之麥當勞食物及垃圾
    全部帶走之事實，惟矢口否認涉有何以藥劑強制性交犯行，
    辯稱：我沒有在Ａ女飲用之玉米濃湯內放入ＦＭ２，也沒有對Ａ
    女為強制性交行為云云。辯護人則為被告辯護稱：㈠、本案
    係Ａ女單方面「臨時主動」邀約被告至Ａ女租屋處，被告無從
    預謀、準備氟硝西泮對Ａ女下藥性侵；且被告當天進入Ａ女租
    屋處後，Ａ女仍在床上滑手機，未第一時間下床招呼被告，
    被告就位後打開其中１杯玉米濃湯準備自飲，未料告訴人下
    床後卻逕自拿取被告打開本欲自行飲用之該杯玉米濃湯，被
    告只好再打開另外１杯玉米濃湯飲用，被告顯無從預知Ａ女上
    述行為，自無法在Ａ女當天飲用之玉米濃湯內下藥，何況檢
    察官也未舉證Ａ女當天飲用之玉米濃湯內確有遭摻入氟硝西
    泮。㈡、依Ａ女於警詢中所供，其於案發當時「完全沒有意識
    、呈現昏迷狀態」，及於檢察官訊問時所陳：「因為我怕自
    己是在作夢或記錯」等語，可見Ａ女在最接近案發時間點所
    製作之筆錄都已自稱完全失去意識、無法確定自己是否在作
    夢，然其卻能於日後改稱被告有為起訴書所載之詳細動作，
    已有可疑。再者，Ａ女於案發當時若已完全沒有意識，以男
    人角度來看，在生殖器可能被咬的情況下，被告不會敢把生
    殖器放進Ａ女口中，且Ａ女既然已無意識，被告又怎會沒有繼
    續對Ａ女為其他侵犯下體之行為？㈢、蔡○○在被告到達Ａ女租
    屋處後不久即到Ａ女租屋處，也有一同食用麥當勞薯條，倘
    若Ａ女第一時間覺得玉米濃湯有西藥類之苦苦味道，必定會
    向蔡○○提及，並邀蔡○○嘗試味道，但Ａ女卻未向蔡○○提及此
    事，不符常理；況Ａ女如感覺身體不適，依一般社會經驗，
    通常會要求男性友人離開而非女性友人，若要離開也會一同
    離去，不會僅要求女性友人離去，但Ａ女卻要求被告先載蔡○
    ○回家後再折返Ａ女租屋處，製造機會在其身體不適之際與被
    告單獨相處，顯然有疑。㈣、觀之Ａ女與蔡○○於１０８年１１月２４
    日至同年月２５日之ＬＩＮＥ對話紀錄截圖，Ａ女多次提及「心情
    阿雜」、「幹我又開始負面了」、「我又沒種自殺」等悲觀
    內容，顯見Ａ女早已有憂鬱傾向，本案不能排除係Ａ女自行服
    用氟硝西泮；再大膽假設，Ａ女於案發當天邀約被告前來租
    屋處就係一個圈套，則隔日Ａ女再以訊息留下與蔡○○談論本
    案情形之內容，亦非無可能，起訴書僅以Ａ女於案發隔天有
    與蔡○○求證，即認定Ａ女所述為真，理由實屬薄弱。況縱認
    不是Ａ女自行服用氟硝西泮，本案最大之嫌疑人應該係不請
    自來之蔡○○，且蔡○○於案發當天帶來Ａ女食用之韓式泡菜冬
    粉，口味鹹辣，摻入氟硝西泮其內，口味上更難以辨認，本
    案即不能排除係蔡○○對Ａ女下藥。㈤、Ａ女之口腔、陰部、指
    甲檢體，均未檢驗出與被告有關之任何跡證，有卷附內政部
    警政署刑事警察局鑑定書可佐，更足以證明被告之清白。經
    查：
㈠、Ａ女於１０８年１１月２４日晚間８時４３分許，因心情不佳，以臉書Ｍｅ
    ｓｓｅｎｇｅｒ聯繫被告，邀約被告至其租屋處聊天，被告於同日
    晚間１０時３２分後某時許，購買含２杯玉米濃湯在內之麥當勞
    套餐行抵Ａ女租屋處，被告與Ａ女各自飲用１杯玉米濃湯，期
    間Ａ女之友人蔡○○亦造訪Ａ女租屋處，而後被告先駕車載蔡○○
    返家，再折返Ａ女租屋處，嗣將所有之麥當勞食物與垃圾全
    部帶走等事實，業據被告於本院審理中供認不諱（見本院卷
    第５１至５２頁），並經證人即告訴人Ａ女、證人蔡○○於警詢及
    檢察官訊問中證述明確（Ａ女部分見警卷第５頁反面、７頁反
    面至８頁，偵卷第２７至２９頁；蔡○○部分見警卷第９頁反面，偵
    卷第３３、３５至３６頁），並有被告所提供其與Ａ女於１０８年１１月
    ２４日之Ｍｅｓｓｅｎｇｅｒ對話紀錄截圖、於同年１１月２５日之ＩＧ對話
    紀錄截圖各１份附卷可稽（見偵卷第１３１頁證物袋編號３證物
    ），此部分事實，首堪認定。
㈡、Ａ女飲用被告上開購買之玉米濃湯後，即有想睡、昏沉、乏力
    之感，迨被告載送蔡○○回家，折返Ａ女租屋處，見Ａ女已然昏
    睡，即對Ａ女為口交行為等情，業據證人Ａ女於警詢及檢察官
    訊問中證述明確，所述前後一致，並無瑕疵，應可採信：
　⒈Ａ女於１０８年１１月２５日警詢中證稱：我疑似被性侵，所以來派
    出所製作筆錄，我係於１０８年１１月２４日晚間１１時多，在我租
    屋處遭被告性侵得逞。被告跟我是在國小補習班認識，認識
    大約１０年，這幾年都有在見面聊天，１０８年１１月２４日晚間９時
    許，我因心情不好想要問他一些工作上的意見，就用臉書跟
    他聯繫見面，當天晚間１１時多呈現昏睡狀態，潛意識裡感覺
    被告將他生殖器放進我口中對我強制口交，之後要脫我衣服
    ，但我有反抗，後來就沒有意識了。我覺得我遭到下藥，因
    為我睡覺的時間太長了，而且完全沒有意識，讓我懷疑被告
    對我下藥性侵。我睡醒後覺得怪怪的，所以就在１０８年１１月２
    ５日約下午２時，用訊息跟我朋友講這件事情經過，我朋友在
    當天下午４時多，陪我去嘉義基督教醫院抽血採尿檢驗，等
    報告出來才能提供給警方。我被被告性侵後，感覺頭暈、走
    路不穩，如果這件事情確定屬實，我就要提出告訴等語（見
    警卷第４至６頁）。
　⒉Ａ女於１０９年１月３日警詢中證述：我第１次警詢筆錄說我疑似被
    性侵，不太正確，因為我於１０８年１１月２７日至嘉義基督教醫
    院看血液檢驗報告，醫生跟我說血清／病毒檢查報告中的確
    有安眠藥成分，是很強效的安眠藥，所以我確定我遭被告下
    藥並遭其強制性交。被告於１０８年１１月２４日晚間１０時抵達我
    租屋處，他拿麥當勞套餐進來，我們邊吃邊聊，過沒多久我
    高中同學蔡○○也來我租屋處找我聊天，蔡○○沒有吃被告買來
    的麥當勞套餐，約莫當天晚上１０時３０分許，我開始覺得想睡
    覺，被告就拿我租屋處鑰匙，然後載蔡○○回家，當天晚上約
    １１時被告回到我租屋處後，他跨坐在我頭部，以手捏住我臉
    頰使我嘴巴打開，把他生殖器放進我嘴巴，我記得我叫不出
    來，而且嘴巴有他的味道，之後他要脫我褲子，雖然我有掙
    扎，但無力抵抗，而後我就沒有意識了，大約到了隔天（２５
    日）上午６時有醒來，但又睡著，一直到２５日下午２時３０分許
    才完全清醒，想起被告對我強制性交的事情，便去醫院抽血
    採尿檢驗。當天被告及其帶來的麥當勞食物讓我覺得奇怪的
    地方有兩點，第一係我吃了漢堡、薯條跟玉米濃湯，剛開始
    我覺得玉米濃湯喝起來有苦味，就詢問被告說今天的玉米濃
    湯怎麼苦苦的，被告回我說他的玉米濃湯也苦苦的；第二係
    被告將麥當勞的垃圾全部帶走，之前見面他買食物來的垃圾
    都沒有帶走。我在１０８年１１月２５日上午６時醒來那時，被告已
    不在我租屋處，我傳訊息問被告昨天幾點走，被告回說「我
    載蔡○○回家之後，因為你說你很累很不舒服想睡覺我就回家
    了呀」，我印象中被告將生殖器放進我嘴巴時，他有勃起，
    但是否射精我沒有印象。我平常沒有服用抗憂鬱藥或安眠藥
    之習慣，被告是以下藥、違反我意願之方式將其生殖器插入
    我口腔，我無力反抗，我要對被告提出強制性交告訴等語（
    見警卷第７頁反面至８頁反面）。
　⒊Ａ女於１０９年４月１５日檢察官訊問中結證：我跟被告係國小、國
    中同學，但不同班，我們係在學校舉辦之課後輔導認識的，
    國中畢業後有一段時間沒有聯繫，但因我們都是從事遊覽車
    業務的工作，所以偶爾還是會見到面，後來我們約於１０８年８
    、９月間成為臉書、ＩＧ好友，幾乎每天或２、３天就會聯絡，
    被告偶爾也會到我租屋處找我聊天。在我們重新聯繫上之後
    ，被告曾向我表示想要與我交往，但我以有男友這個理由婉
    拒他，但他之後還是非常關心我，會問我有沒有吃飯，我身
    體不舒服，他甚至會從雲林開車到民雄來載我去看醫生，他
    說我們是１０多年的朋友，我對他很感謝，我覺得他是一個很
    好的朋友，很夠義氣，再加上我們雙方父母也都認識，所以
    我很信任他、不會防他。蔡○○在我租屋處看過被告２、３次，
    我和蔡○○聊天時偶爾也會提到被告，蔡○○只知道被告是我國
    小、國中同學，除此之外，蔡○○跟被告可以說是不認識。１０
    ８年１１月２４日是我用臉書約被告到我租屋處，當天我因為家
    裡工作關係心情不好，想跟被告聊聊這方面的事，因為他也
    是從事這方面的工作，我認為他比較了解，我已經不記得當
    天是幾點約他，只記得約好的時間他說還要再等一下，過了
    約２小時他才到我租屋處，我約他時，他有問我要不要帶東
    西給我吃，我說好，剛開始他問我要不要喝星巴克咖啡，我
    說不要，我想吃麥當勞，他就說好但要我等一下，等到他到
    我租屋處時，我覺得已經等了很久，被告當天是帶勁辣雞腿
    堡套餐給我吃，飲料是玉米濃湯，還有雞塊，被告他自己也
    有買一份套餐，我們各自吃各自的，沒有一起吃，我在吃麥
    當勞之前身體並無不適，也沒有服用藥物或喝酒。蔡○○當天
    在被告到我租屋處後約５分鐘也來到我租屋處，蔡○○是買便
    利商店微波食品過來請我吃宵夜，但我事前並不知道蔡○○要
    來找我，蔡○○過來時，我跟被告已經在吃麥當勞，蔡○○看到
    被告也在，有點錯愕，因為我們雙方都沒有預期對方會出現
    ，蔡○○後來也坐下跟我與被告聊天吃東西，不過蔡○○沒有吃
    我跟被告的麥當勞，她是吃她自己帶來的東西，我不確定我
    有沒有吃蔡○○帶來的東西。我當天晚上吃完很想睡覺，印象
    中玉米濃湯苦苦的，有點像是西藥藥丸在口中化開的那種苦
    味，我跟被告說湯苦苦的，他本來說他喝起來還好，他是喝
    他自己的玉米濃湯，不是喝我的，過幾秒他自己說好像真得
    苦苦的，我聽他說他的湯也苦苦的，以為這樣是正常的，所
    以我最後就有把玉米濃湯喝完。我平常大約都是晚上７、８點
    吃晚餐，吃完晚餐不會想睡覺，平常也都約凌晨２點睡覺，
    案發那段期間一般在晚上１０點半至１１點之間，不會覺得很想
    睡覺，案發當天晚上我吃完麥當勞覺得想睡覺當下並沒有覺
    得奇怪，也沒有跟玉米濃湯的苦味做聯想，就只是覺得很想
    睡覺，我不記得我有沒有跟被告或蔡○○說我很想睡覺之類的
    話，我在警詢中所說有關當天晚上我覺得想睡覺，甲○○就拿
    我租屋處鑰匙先載蔡○○回家這一段情形是蔡○○跟我說的，我
    沒印象蔡○○有沒有跟我說她要回家，也不記得甲○○及蔡○○是
    何時離開我租屋處、怎麼離開的，對於被告有沒有拿我租屋
    處鑰匙也沒有印象，被告應該不知道我放鑰匙的地方，當天
    晚上我是被吵醒的，我先感覺有人在移動我身體，將我從床
    的右側移到左側，如果我躺在床上面朝天花板，以我枕頭擺
    放位置來看，我的右側靠牆，我被移動身體的時候慢慢醒來
    ，接著我聞到被告身上香水味，有點半夢半醒，我當時面朝
    天花板，被告跨坐在我身體，我看到被告試著將他生殖器放
    入我口中，被告為了讓我張口，他有用手掐捏我雙頰，之後
    被告有成功將他生殖器插入我口中，印象中我有想要用手推
    他，但我當時沒有力氣，被告還有單手試著脫我短褲及內褲
    ，我有用最後的力氣拉住褲頭，之後我整個人也沒有醒來，
    還是昏昏沉沉的，後來發生什麼事情就不記得了，一直到隔
    天下午２點多我才醒來，醒來時，整個人走不穩，很晃很暈
    ，我在警詢中說我在隔天早上６點曾醒來，是我事後看手機
    通聯紀錄才知道我有打過這通電話，但我現在完全不記得我
    有在那時打電話給被告。本案發生之後，我有打電話問被告
    他幾點離開我租屋處，他回答說他很早就跟蔡○○一起離開，
    除此之外，我沒有問他是否有對我做上述口交及要脫我褲子
    的行為，我之所以沒問，是因為我怕自己是在作夢或記錯，
    但我後來有去醫院做檢驗，我體內確實有安眠藥成分，所以
    我很確定被告有對我口交及脫褲子，不是我作夢或意識不清
    下的幻覺等語（見偵卷第２６至３２頁）。
　⒋觀諸Ａ女上開歷次證述內容，就其於案發時地飲用被告購買之
    麥當勞玉米濃湯、生理反應、受侵經過、被告對其所為性交
    行為方式等重要關鍵情節，均指證不移，且前後相符，未見
    有何齟齬或矛盾之瑕疵，倘非Ａ女親身經歷，實難認其得憑
    空杜撰此被害情節。參以Ａ女與被告於案發前即係１０年之朋
    友，其等間沒有任何仇隙糾紛乙節，此據證人Ａ女於警詢及
    檢察官訊問中證述明確（見警卷第４頁反面，偵卷第２６至２７
    頁），復經被告於警詢及檢察官訊問時坦認屬實（見警卷第
    ３頁，偵卷第６１頁），衡情Ａ女應無不良動機刻意捏造上開被
    害事實誣陷被告之可能，甚而擔負誣告及偽證罪而受囹圄風
    險之理。況且口交為重要隱私事項，而Ａ女於案發斯時亦另
    有發展中之心儀對象，此觀Ａ女於１０８年１１月２４日晚間７時３９
    分起至同日晚間８時３４分許其間與證人蔡○○之ＬＩＮＥ對話內容
    多有提及「這樣怎麼交男朋友…就沒錢去約會…國貿的說想來
    找我…我現在有點掙扎…到底要不要…我沒辦法跟他出去玩啊…
    我們連出去去大潤發買餅乾都分開結…好煩…我又想見他，因
    為他下一次休假不知道什麼時候了…可能要在隔半年…特助就
    隨時要待命…上次說休１５天，結果４天就回去工作了」等語（
    見偵卷第８１至９１頁）即明，並據證人蔡○○於檢察官訊問中證
    述：Ａ女當時有對象，但還沒有確定交往等語明確（見偵卷
    第３３頁），是Ａ女要無不顧名譽、甘冒玷汙自身名節之不利
    益，編織本案被害情節，告訴他人或報警處理，滋生其個人
    隱私遭外人評論，或致其與心儀對象發展中戀情告終之困擾
    ，是Ａ女上開一致之證詞應堪採信。
㈢、Ａ女上開證詞有下列補強證據可佐，堪認應與事實相符而可信
    ：
　⒈證人蔡○○於警詢中證稱：１０８年１１月２４日，Ａ女跟我說他一整
    天都沒吃東西，晚間１０時許，我就買了超商的韓式泡菜冬粉
    過去Ａ女租屋處給她，在門口聽到Ａ女跟男生聊天的聲音，進
    去看到被告在裡面，Ａ女說被告是她國小同學，我看到桌上
    放著麥當勞套餐，當時Ａ女跟被告已經開始在吃麥當勞了，
    我問Ａ女要不要吃韓式泡菜冬粉，Ａ女說好，過沒多久我看到
    Ａ女臉開始變紅、眼神呆滯，Ａ女跟我說她頭暈，我以為是Ａ
    女一整天都沒吃東西又睡了一整天才這樣，當時我也有吃麥
    當勞的薯條，但沒有感覺異樣。後來Ａ女打電話給她阿嬤，
    講到一半站起來卻站不穩，被告就扶Ａ女去床上，不久被告
    提議載我回家並跟我說待會要載Ａ女回她阿嬤家，我想說被
    告是Ａ女國小同學，便不疑有他讓被告載我回家，那時候被
    告問我門要不要鎖，我說以防萬一還是要鎖，便跟Ａ女拿租
    屋處鑰匙後交給被告，被告載我回家途中有跟我說他喜歡Ａ
    女，會在Ａ女身邊守候她，也有跟我說他等等會載Ａ女回她阿
    嬤家。直到隔天（２５日）中午我接到Ａ女的訊息說「她隱約
    中有被異物塞到嘴巴」、「但是她斷片了」、「她隱約有強
    姦的感覺」，我就陪Ａ女去嘉義基督教醫院做抽血檢查等語
    （見警卷第９至１０頁）；嗣於檢察官訊問時證稱：我跟Ａ女是
    同學、同事、朋友，我跟Ａ女念同一所高中，在本案發生之
    前有一起工作過，我從事美髮，Ａ女從事美睫、美甲，我認
    識Ａ女大概５年，Ａ女沒有服用藥物的習慣，Ａ女沒有跟我提過
    她有失眠的困擾。我不認識被告，只有在跟Ａ女逛街時偶遇
    過被告，Ａ女跟我說被告是她國小同學，之後Ａ女也跟我聊起
    過被告，說被告曾送她一些東西，但Ａ女沒有接受，Ａ女跟被
    告應該只是普通朋友。１０８年１１月２４日案發當天晚上我有去Ａ
    女租屋處，大約是晚上１０點半抵達Ａ女租屋處，我買統一便
    利商店之韓式泡菜冬粉去給Ａ女吃，但我事先沒有跟Ａ女聯繫
    ，也沒有問她要不要吃東西，因為我從學校要回我宿舍途中
    會經過Ａ女租屋處附近。當天我抵達Ａ女租屋處時，被告已經
    在Ａ女房間內，他們坐在椅子上聊天，在吃麥當勞，我看到Ａ
    女有喝玉米濃湯，還有吃漢堡、薯條、雞塊，Ａ女也有吃我
    買的韓式泡菜冬粉，我買２碗，我跟Ａ女各吃各的，我只有吃
    他們的１根薯條。案發當天在Ａ女租屋處，我有看到Ａ女一些
    現象：體溫很高、雙頰泛紅、站不穩，很無力，但當時我沒
    有意識到這些現象有何奇怪，後來我經由Ａ女告知她疑似被
    性侵，我回想起來才覺得確實有奇怪的地方。我之所以知道
    Ａ女體溫高，是因為Ａ女臉紅紅的，我用手去摸她額頭；站不
    穩，是Ａ女從椅子上起來要走到床上講電話時，差點失去重
    心跌倒，Ａ女當時是在跟她阿嬤講電話，Ａ女說被告當晚要載
    她回阿嬤家，被告看見Ａ女站不穩、無力，一開始想要用公
    主抱方式將Ａ女抱上床，但他好像力氣不夠，後來就改用扶Ａ
    女的方式，但我現在不記得被告是用什麼姿勢扶，我只記得
    我有把Ａ女雙腳抬到床上，當時我還覺得很奇怪，因為這是
    我第１次看到Ａ女會在一個男生在她房間的情況下躺在床上睡
    覺，而且上衣還稍微往上掀起，肚子都露出來，我還有把她
    衣服往下拉遮住她肚子。後來我覺得Ａ女既然要回阿嬤家，
    而且時間也晚了，所以我想說先回家，Ａ女就跟我說可以叫
    被告載我回去，我跟被告離開Ａ女租屋處時，Ａ女還醒著，還
    能回我話，因為我怕有人進入Ａ女房間，所以我跟被告要離
    開時，我有問Ａ女房間鑰匙放哪，Ａ女還跟我說放在櫃子上，
    我拿了鑰匙交給被告，之所以把鑰匙交給被告，是因為被告
    之後還要返回Ａ女租屋處載Ａ女回阿嬤家。Ａ女事後有用ＬＩＮＥ
    傳訊息跟我說她隱約覺得被告有將異物塞到她嘴巴，並說她
    有被強姦的感覺等語（見偵卷第３２至３７頁）。
　⒉審酌證人蔡○○上開證述內容，前後大致相符，並核與其所提
    出其與Ａ女於１０８年１１月２５日如下摘錄之ＬＩＮＥ對話紀錄（見偵
    卷第７５至１１３頁）相為吻合：「
　　Ａ　女：你幾點走
　　蔡○○：蛤
　　Ａ　女：你昨天不是有來嗎？
　　蔡○○：對啊
　　　　　　你躺在床上後走的　　　　　
　　　　　　你同學要你好好休息
　　　　　　於是我就走了
　　Ａ　女：你們一起走的哦
　　蔡○○：……
　　　　　　他有回去你房間啊
　　Ａ　女：真的嗎
　　蔡○○：對
　　　　　　你沒去阿嬤家？
　　Ａ　女：他不是載你回家
　　　　　　沒啊
　　蔡○○：對啊
　　Ａ　女：我整個斷片
　　蔡○○：嗯…
　　　　　　好
　　Ａ　女：可是我隱約中有被異物塞到嘴巴
　　　　　　但是我斷片了
　　蔡○○：異味？
　　　　　　可能是藥吧
　　Ａ　女：我就隱約有強姦的感覺
　　　　　　不知道是做夢還是
　　　　　　可是我不可能睡到這麼晚
　　　　　　〈未接來電〉
　　蔡○○：〈撥打電話３秒〉
　　　　　　…
　　Ａ　女：〈撥打電話１５分５３秒〉
　　蔡○○：妳先預約
　　　　　　然後不要再叫男生幫妳買什麼東西了
　　　　　　沒有人會願意沒回報就幫妳」，委係實情，則證人
　　蔡○○既於案發時、地，親見Ａ女於食用被告所購買之玉米
　　濃湯等麥當勞食物後，出現臉紅、頭暈、乏力等情況，旋又
　　於案發翌日接獲Ａ女告知其記憶缺損、疑遭侵害，並陪同Ａ
　　女到醫院抽血、採尿檢驗，按諸常情，倘若被告未曾在Ａ女
　　食用之玉米濃湯內下藥，並於Ａ女藥效發作後對之為強制口
　　交行為，Ａ女當不致於出現上述身體、記憶異常情形，亦不
　　會有急向友人告知及至醫院保全遭下藥侵害證據之動作及反
　　應。是依證人蔡○○前揭所證，與Ａ女上開指證相互利用，
　　應堪認定Ａ女指訴在上揭時、地，遭被告下藥非法侵害，以
　　藥劑強制口交，確具有相當程度真實性，而可採信。
　⒊而Ａ女於案發翌日即１０８年１１月２５日赴嘉義基督教醫院採檢之
    尿液送驗結果，確實檢出含有Ｆｌｕｎｉｔｒａｚｅｐａｍ’ｓ　ｍｅｔａｂｏｌｉｔ
    ｅ（７－Ａｍｉｎｏｆｌｕｎｉｔｒａｚｅｐａｍ）成分【Ｆｌｕｎｉｔｒａｚｅｐａｍ；氟硝西
    泮；即ＦＭ２，為苯二氮平類鎮定安眠劑，檢出氟硝西泮之代
    謝物】乙節，有嘉義基督教醫院之血清／病毒檢查報告、臺
    北榮民總醫院臨床毒物與職業醫學科檢驗報告各１份在卷可
    憑（見警卷第１６、１９至２０頁），服用該藥所產生之副作用反
    應，亦與Ａ女上開所指其飲用被告購買之玉米濃湯後，有感
    覺想睡、昏沉、乏力之生理反應及精神狀態相符，益證被告
    確有摻入上開藥物至玉米濃湯內供Ａ女飲用，致Ａ女於案發時
    ，處於昏沉、乏力、意識不清等情狀。
　⒋Ａ女於本案發生之後，因有創傷反應，經社會局轉介Ａ女之學
    校（詳卷）介入個案諮商，諮商師自１０８年１２月１７日開始與Ａ
    女第１次晤談，迄至１０９年５月１３日，晤談內容顯現Ａ女於案發
    後之創傷反應已影響其生活甚鉅，乃要求諮商師推薦身心科
    診所、陪同就診，而Ａ女於１０９年２月５日至徐鴻傑身心診所就
    診後，亦經診斷為非特定焦慮症、混合焦慮及憂鬱情緒等情
    ，有Ａ女學校於１１０年１月１９日檢送之諮商記錄摘要、Ａ女於徐
    鴻傑身心診所之病歷資料各１份存卷可考（遮掩年籍資料後
    之影本見本院卷第８３至９３頁，原本均存放於本院卷尾頁紙袋
    內），亦可佐證Ａ女案發後對此事心理情緒反應，與實務上
    遭強制性交後被害人常見之焦慮、憂鬱等心理反應相符，亦
    徵Ａ女上開所指遭被告下藥性侵等節，要非虛構，可以採信
    。
㈣、辯護人上述所辯均不足採，說明如下：
　⒈本案雖係Ａ女邀約被告至其租屋處聊天，惟觀之被告所提出其
    與Ａ女於１０８年１１月２４日案發當天之臉書Ｍｅｓｓｅｎｇｅｒ對話紀錄
    （見偵卷第６３頁）可知，當天是被告
　　先主動詢問Ａ女「妳有吃了嗎？」，Ａ女回稱「還沒」，被告
    即表示「等我吧！」，顯然係被告主動提起為Ａ女購買食物
    ；稽以Ａ女係於當天晚間８時４３分邀約被告至其租屋處聊天，
    距離被告於當天晚間１０時１分許撥打電話予Ａ女通話３１分鐘後
    方抵達Ａ女租屋處，此間長達近２小時，被告確有足夠之時間
    ，預謀、準備氟硝西泮對Ａ女下藥性侵。又依被告於檢察官
    訊問及本院審理中所供：案發當天我跟Ａ女是１人１杯玉米濃
    湯，各自喝各自的，因為我和Ａ女之關係，還不到她喝的東
    西我會拿來喝，或我喝的東西她會拿去喝的程度等語（見偵
    卷第５６頁，本院卷第１４０頁），及證人Ａ女於檢察官訊問中所
    證：我跟被告是各自吃各自的麥當勞套餐，沒有一起吃等語
    （見偵卷第２９頁），Ａ女於案發當天顯未有辯護人上開所辯
    「Ａ女於案發當天係逕自拿走被告已打開欲自行飲用之玉米
    濃湯」此一舉措，辯護人以此辯稱被告無從預知Ａ女飲用何
    杯玉米濃湯、無從先行下藥云云，顯非事實，無可採信。
　⒉Ａ女就本案事發經過所為證述，前後一致，已如前述，並未有
    辯護人上開所指更改前詞之情形。再Ａ女於案發當時既已處
    於昏沉、乏力、意識不清之狀態，述之如前，根本無力推拒
    、抵抗被告之侵犯，辯護人上揭所辯，被告會因為怕生殖器
    被咬，不敢將其生殖器放入Ａ女口中云云，顯屬無稽，難以
    採信；至被告本案之所以未繼續對Ａ女實施侵犯下體行為之
    原因，本不一而足，或可能是因Ａ女適逢月經來潮、或可能
    係被告擔心留下過多跡證，何況司法實務上亦不乏有被告僅
    對被害人為口交行為，而未為插入下體行為之情形，自不能
    以此，逕為對被告有利之認定。
　⒊Ａ女與被告在證人蔡○○來訪之前，即已開始食用被告所購買之
    麥當勞套餐乙節，此據被告、Ａ女及證人蔡○○一致供述在案
    ，則Ａ女於飲用玉米濃湯發現其中帶有苦味之初，既已詢問
    飲用相同品項之被告是否亦有此情形，得到肯定回答之後，
    縱然未於證人蔡○○到場後，再邀證人蔡○○嘗試玉米濃湯味道
    ，實未有何不符常理之處。另辯護人質疑Ａ女要求證人蔡○○
    先行離開，獨留被告與之單獨相處，有違常情部分，姑不論
    本案原即是Ａ女單獨邀約被告至其租屋處聊天，根本不存在Ａ
    女起意讓證人蔡○○先行離開、特意製造機會俾其與被告單獨
    相處之說，更何況證人蔡○○於案發當天係自行表示要離開，
    此據證人蔡○○於檢察官訊問中證述明確（見偵卷第３５頁），
    亦經被告於警詢中供述屬實（見警卷第２頁），Ａ女於案發當
    天顯無要求證人蔡○○先行離開之舉，辯護人此部分所辯，悖
    於事實，無足採信。
  ⒋辯護人雖質疑本案不能排除係Ａ女自行服用氟硝西泮設計被告
    ，然查：觀之Ａ女與證人蔡○○於１０８年１１月２４日之ＬＩＮＥ對話紀
    錄（見偵卷第７５至１０３頁），Ａ女與證人蔡○○從下午５時３７分
    許開始以文字進行聊天，陸續聊至晚間８時５１分許，內容涉
    及「Ａ女要不要回家拿錢、要不要跟心儀對象出門約會、與
    心儀對象之前見面之情形、要去彰化上課、目前職業、對未
    來出路之想法」等，核均屬一般、正常之聊天，雖Ａ女於聊
    天過程中曾表示「現在好阿雜、幹我開始負面了、然後我又
    沒種自殺」，然此僅係一種心情、感受之宣洩，尚難以此逕
    論Ａ女早有憂鬱傾向，並推認Ａ女係自行服用氟硝西泮。況以
    Ａ女於上開ＬＩＮＥ對話紀錄中甚且提及「我明天能不能請妳把
    我丟在交流道，５點多吧，因為我要去上美睫，我１２／１要比
    賽」，亦難想像Ａ女會自行服用氟硝西泮，致令自己昏沉、
    意識不清，進而影響其日後安排之行程。此外，Ａ女上開指
    訴被告對其下藥性侵之節如何可採，復均據本院論述如上開
    理由欄三、㈡、⒋所示，不再贅述。至辯護人固另質疑本案或
    可能係證人蔡○○將氟硝西泮摻入其所攜帶給Ａ女食用之韓式
    泡菜冬粉中云云，惟查：證人蔡○○與被告並不認識、亦無任
    何怨隙、甚且不知道被告於案發當天會去Ａ女租屋處，又非
    最後與Ａ女獨處之人，此經證人蔡○○、Ａ女及被告一致供述在
    卷，證人蔡○○實無任何動機，亦無能力策畫本案被告犯罪情
    節，辯護人此部分所辯，顯違情理，要難採信。
　⒌Ａ女之口腔、陰部、指甲檢體，固均未檢出與被告有關之跡證
    ，有內政部警政署刑事警察局１０８年１２月３０日刑生字第１０８８０
    ２０１３１號鑑定書、該局１０９年３月２６日刑生字第１０９００２６１５９號
    鑑定書各１份在卷可考（見警卷第２１頁正、反面，偵卷第４５
    頁）。惟查：本案被告係先以藥劑令Ａ女意識不清，而後對Ａ
    女為口交行為，已經本院論述如前，則被告既未對Ａ女之下
    體或陰部實施侵犯、亦未遭Ａ女強力抵抗，故Ａ女之陰部、指
    甲檢體未檢出與被告有關之跡證，本屬正常；再者，依證人
    Ａ女於警詢中所證：被告將生殖器放進我嘴巴，我印象中被
    告有勃起，但是否有射精我沒有印象等語（見警卷第８頁）
    ，可知被告對Ａ女為口交行為時，應未射精，則內政部警政
    署刑事警察局鑑識人員將採集Ａ女口腔檢體之棉棒施以酸性
    磷酸酵素檢測法【按「酸性磷酸酵素檢測法」：酸性磷酸酵
    素為精液中含量極高之蛋白質，刑事鑑定實驗室以檢測該酵
    素之活性作為篩檢精液斑跡可能存在處之初步檢測法（可參
    刑事警察局全球資訊網／刑事鑑定／ＤＮＡ鑑定／鑑識方法介紹）
　　】檢測，結果呈陰性反應，未能檢出與被告相關之跡證，亦
    屬事理之常，自不得逕以上開鑑定書未能檢出與被告相關之
    跡證，遽為對被告有利之認定。
㈤、綜上所述，被告及辯護人上開所辯，均無可採，本案事證已
    臻明確，被告犯行洵堪認定，應予依法論科。
四、所犯法條及刑之酌科：
㈠、核被告甲○○所為，係犯刑法第２２２條第１項第４款之以藥劑犯強
    制性交罪。
㈡、爰以行為人之責任為基礎，審酌被告：⒈前未有妨害性自主犯
    罪之科刑紀錄，有臺灣高等法院被告前案紀錄表１份存卷可
    考，素行尚可；⒉為滿足自己之性慾，竟利用Ａ女對其信任之
    機會，以上揭犯罪事實欄一所載之方式對Ａ女為強制性交行
    為，所為不僅無視法律秩序，亦嚴重侵害Ａ女之身體自主權
    、性自主決定權，造成Ａ女身心受創，應予非難；⒊犯後未能
    坦然面對己身犯行，亦未與Ａ女達成和解，徵得Ａ女之諒解，
    難認已有悔意；⒋犯罪之動機、目的、手段，及其於本院審
    理中自述高職畢業之智識程度、另案入監之前係從事販賣伴
    手禮之工作、未婚、沒有子女、入監之前係與父親、胞妹、
    祖父母同住之家庭生活狀況（參本院卷第１４２頁）等一切情
    狀，而量處如主文所示之刑。
據上論斷，應依刑事訴訟法第２９９條第１項前段，刑法第２２
２條第１項第４款，判決如主文。
本案經檢察官陳睿明提起公訴，檢察官廖俊豪到庭執行職務。
中　　華　　民　　國　　110 　年　　4 　　月　　20　　日
                  刑事第四庭  審判長法  官  陳仁智
                                    法  官  沈芳伃
                                    法  官  簡仲頤
以上正本證明與原本無異。
如不服本判決應於收受判決後20日內向本院提出上訴書狀，並應敘述具體理由；其未敘述上訴理由者，應於上訴期間屆滿後20日內向本院補提理由書（均須按他造當事人之人數附繕本）「切勿逕送上級法院」。告訴人或被害人如對於本判決不服者，應具備理由請求檢察官上訴，其上訴期間之計算係以檢察官收受判決正本之日期為準。　　　　　　　　　　　　　　　　　　
中　　華　　民　　國　　110 　年　　4 　　月　　20　　日
                            　　　　書記官　吳明蓉
附錄本案論罪科刑法條：
中華民國刑法第２２２條第１項
犯前條之罪而有下列情形之一者，處七年以上有期徒刑：
一、二人以上共同犯之者。
二、對未滿十四歲之男女犯之者。
三、對精神、身體障礙或其他心智缺陷之人犯之者。
四、以藥劑犯之者。
五、對被害人施以凌虐者。
六、利用駕駛供公眾或不特定人運輸之交通工具之機會犯之者。
七、侵入住宅或有人居住之建築物、船艦或隱匿其內犯之者。
八、攜帶兇器犯之者。前項之未遂犯罰之。